【裁判字號】    88,簡上,484
【裁判日期】    890316
【裁判案由】    給付票款
【裁判全文】
臺灣高雄地方法院民事判決  八十八年度簡上字第四八四號
    上  訴  人  丙○○
    訴訟代理人  洪條根  律師
                周君強  律師
                黃仕昆  律師
    被上訴人    乙○○○      .
    訴訟代理人  甲○○        .
右當事人間請求給付票款事件，上訴人對於中華民國八十八年九月十六日本院高雄簡
易庭八十八年雄簡字第二００二號第一審判決提起上訴，本院判決如左：
    主      文
上訴駁回。
第二審訴訟費用由上訴人負擔。
    事      實
甲、上訴人方面：
一、聲明：（一）原判決廢棄。（二）右廢棄部分，被上訴人在第一審簡易之訴及假
    執行之聲請均駁回。
二、陳述：除與原判決記載相同者，茲引用之外，補稱：如附表所示系爭支票確係上
    訴人所簽發交付予被上訴人收執，惟上訴人現無力清償，故要求被上訴人能寬限
    時日讓上訴人分期清償。
乙、被上訴人方面：
一、聲明：如主文所示。
二、陳述：除與原判決計載相同者，茲引用之外，補稱：被上訴人無法接受上訴人提
    出之和解條件。
    理    由
一、被上訴人主張其執有上訴人簽發如附表所示之五紙支票，票面總金額計為新台幣
    （下同）四百十六萬元（票號、金額、發票日、提示日、付款人均詳如附表所示
    ），詎於屆期向付款人各為付款之提示時，均遭退票而未獲付款等情，業據其提
    出支票影本五紙、退票理由單影本五紙為證，並為上訴人所不否認，堪信為實。
二、按發票人應照支票文義擔保支票之支付；又執票人向支票債務人行使追索權時，
    得請求自為付款提示日起之利息，如無約定利率者，依年利六釐計算，票據法第
    一百二十六條、第一百三十三條分別定有明文。今系爭支票經被上訴人屆期提示
    不獲兌現，已如前述，從而，被上訴人本於票據關係請求上訴人給付系爭票款及
    自附表所示提示日起至清償日止，按週年利率百分之六計算之利息，依前開規定
    ，洵屬正當，又命清償票據上債務之判決，應依職權宣告假執行，民事訴訟法第
    三百八十九條第一項第四款定有明文，是則原審判命上訴人如數給付並依職權宣
    告假執行，於法並無違誤，上訴意旨指摘原判決不當，求予廢棄改判，為無理由
    ，應予駁回其上訴。
三、結論：本件上訴為無理由，依民事訴訟法第四百三十六條之一第三項、第四百四
    十九條第一項、第七十八條，判決如主文。
中      華      民      國    八十九    年      三      月     十六     日
                              臺灣高雄地方法院民事第五庭
~B審判長法官
~B法      官
~B法      官
右為正本係照原本作成。
如不服本判決，應於送達後廿日內，向本院提出上訴狀並表明上訴理由，如於本
判決宣示後送達前提起上訴者，應於判決送達後十日內補提上訴理由書（須附繕本）。
中      華      民      國    八十九    年      三      月     十六     日
~B法院書記官


司法院資訊處製作；財團法人民間司法改革基金會備份。
